# 求助陈版-产业基金

提问人：visualizer 时间：2017-11-13 20:35:55
陈版好：我公司成立一支并购基金，我公司A为基金的劣后级LP（10%），B公司为劣后级LP（15%），某银行C为优先级LP（75%），某基金公司D为管理人，四方各有一席表决权。基金公司欲使用此基金配资我公司已投资子公司E，配资后，我公司控股47%，基金控股39%，第三方控股14%。麻烦问一下： 1 、我公司是否对子公司E达到控制？（股权看，47%+39%*10%）？ 2 、基金的账务处理，是否计入以公允价值变动计入当期损益的金融资产？或者其他？ 3 、我公司是否可以在财务报表上合并？合并时如何出表？如果可以合并则与直接控制另一家公司的合并有什么不同呢？

回答人：chenyiwei
需明确以下问题： 1 、并购基金的设立目的是否即为E公司配资？投资决策委员会的表决权是否仅为形式上的？ 2 、基金的退出方式？对E的投资是否为明股实债？ 3 、B公司与你公司（A）的关系？为何B愿意担任劣后级？其权益有无特殊保障？ 4 、合伙企业的收益分配和亏损分担机制？

提问人：visualizer 时间：2017-11-14 07:15:54
1.基金成立目的是融资需求，满足各子公司资金需求。表决机制非形式，只是银行优先级LP不过多介入管理事项，追求稳定收益。 2.退出机制基于我公司到期回购承诺。对于子公司投资都属于明股实债。 3.B公司与我公司无关联性质，B公司看好我方行业，偏投资意向，甘愿担当劣后级。我方资本与我方公司承担第一、第二担保。 4.银行作为优先级投资人，在有回报时最先分配、有亏损时最后承担。 麻烦陈版啦！

回答人：chenyiwei
这种情况下该基金纳入合并范围的可能性很大，另一劣后级LP和优先级LP的出资在合并报表中均确认为负债，归属于其他合伙人的收益确认为利息支出。

提问人：zhs7403 时间：2017-11-14 18:10:54
另外一个劣后比例很大，也非关联，why您依然认为是负债？我理解是否不应纳入合并？

回答人：chenyiwei
结合设立目的、该另一劣后级所享有的通过其他途径实现的保障等各方面因素考虑。